---
title: "filtered_heatmapping"
author: "yurkovkirill"
date: "05 01 2021"
output:
  rmarkdown::github_document: default
  html_document: default
---
#Setup
```{r setup, include=TRUE}
library(DBI)
library(ggplot2)
library(dplyr)
library(MASS)
library(raster)
library(viridis)
library("factoextra")
knitr::opts_knit$set(root.dir = "D:/MyFilesDesktop/Student/7SEM/DataScience/DS_Project")
```

#Filling DataBase BEGIN
```{r data, include=TRUE}

con <- dbConnect(RSQLite::SQLite(), ":memory:")
#dbListTables(con)
#options(max.print=10000)

dbWriteTable(con, "games", read.csv("data/games.csv"))
dbWriteTable(con, "allWeeks", read.csv("data/week1.csv"))
dbListFields(con, "allWeeks")
dbAppendTable(con, "allWeeks", read.csv("data/week2.csv"))
dbAppendTable(con, "allWeeks", read.csv("data/week3.csv"))
dbAppendTable(con, "allWeeks", read.csv("data/week4.csv"))
dbAppendTable(con, "allWeeks", read.csv("data/week5.csv"))
dbAppendTable(con, "allWeeks", read.csv("data/week6.csv"))
dbAppendTable(con, "allWeeks", read.csv("data/week7.csv"))
dbAppendTable(con, "allWeeks", read.csv("data/week8.csv"))
dbAppendTable(con, "allWeeks", read.csv("data/week9.csv"))
dbAppendTable(con, "allWeeks", read.csv("data/week10.csv"))
dbAppendTable(con, "allWeeks", read.csv("data/week11.csv"))
dbAppendTable(con, "allWeeks", read.csv("data/week12.csv"))
dbAppendTable(con, "allWeeks", read.csv("data/week13.csv"))
dbAppendTable(con, "allWeeks", read.csv("data/week14.csv"))
dbAppendTable(con, "allWeeks", read.csv("data/week15.csv"))
dbAppendTable(con, "allWeeks", read.csv("data/week16.csv"))
dbAppendTable(con, "allWeeks", read.csv("data/week17.csv"))
dbGetQuery(con, "SELECT COUNT(*) FROM allWeeks")
```


```{r plays data, include=TRUE}
# Add additional column for statistic:
# - success
# - yardFromDefTouch
plays <- read.csv("data/plays.csv")
plays$success <- 0
plays$success[plays$playResult >= plays$yardsToGo] <- 1
plays$yardFromDefTouch <- 0
dbWriteTable(con, "plays", plays)
dbExecute(con, "UPDATE plays SET yardFromDefTouch = CASE 
                WHEN (possessionTeam = yardlineSide) THEN (100 - yardlineNumber) 
                ELSE yardlineNumber
                END")

dbListTables(con)
#dbRemoveTable(con, "games")
#dbRemoveTable(con, "plays")
#dbRemoveTable(con, "allWeeks")
```


Осмотр данных
```{r testdata, include=TRUE}
testTeam <- head(dbGetQuery(con, "SELECT DISTINCT w.nflId, w.team FROM plays as p JOIN allWeeks as w ON p.gameId = w.gameId
                                      AND p.playId = w.playId WHERE w.gameId = 2018090600
                                      ORDER BY w.nflId"),12)#w.event = 'ball_snap'")
testTeam
# этот запрос дал нам понять, что команда у игрока во время игры не меняется, но мы знаем что меняется сторона

testFrames <- head(dbGetQuery(con, "SELECT w.frameId, w.playId, COUNT(w.nflId), COUNT(w.displayName) FROM plays as p JOIN allWeeks as w ON p.gameId = w.gameId
                                      AND p.playId = w.playId WHERE w.gameId = 2018090600
                                      GROUP BY w.frameId, w.playId ORDER BY w.playId"),60)#w.event = 'ball_snap'")
options(max.print=10000)
testFrames
# этот запрос показал, что количество игроков каждом фрейме одного момента одинаковое, поэтому смело можно брать
# ball_snap кадр и мы получим данные о всех зафиксированных игроках в моменте

```


Modify play table team column
```{r data3, include=TRUE}
################################################################################################################
# Обработка данных
################################################################################################################
##### Нормальный отбор по команде нападения BEGIN
# QUERIES for teams ########################
dbExecute(con, "UPDATE plays as p SET possessionTeam = 'away'
                WHERE possessionTeam != (SELECT homeTeamAbbr FROM games as g WHERE p.gameId = g.gameId)")
dbExecute(con, "UPDATE plays as p SET possessionTeam = 'home'
                WHERE possessionTeam = (SELECT homeTeamAbbr FROM games as g WHERE p.gameId = g.gameId)")
```

Check it
```{r data4, include=TRUE}
testTeam1 <- dbGetQuery(con, "SELECT team, COUNT(DISTINCT(playId)) FROM allWeeks as w GROUP BY team")
testTeam1

# проверка
testTeamPlay <- dbGetQuery(con, "SELECT possessionTeam, COUNT(DISTINCT(playId)) FROM plays GROUP BY possessionTeam")
testTeamPlay
```

New ball snap table
```{r data5, include=TRUE}
#######################################################################################################################
# берем информацию по мячу ## MAIN QUERY for init point (ball)
#######################################################################################################################

#dbListFields(con, "plays")
dbWriteTable(con, "football_inSnap1", dbGetQuery(con, "SELECT p.epa, w.x as x_b, w.y as y_b, w.displayName, w.event, w.playId,
                                      w.gameId, p.offenseFormation, p.possessionTeam, p.yardFromDefTouch, p.success
                                      FROM plays as p JOIN allWeeks as w ON p.gameId = w.gameId
                                      AND p.playId = w.playId WHERE w.event = 'ball_snap' AND w.displayName = 'Football'"))
dbListFields(con, "football_inSnap1")
#dbRemoveTable(con, "football_inSnap1")
```
# Filling DataBase END

# Функции построения базовых heatmaps и базовой выборки
```{r data6, include=TRUE}
# Для защиты
relGraphs <- function(df, strBest, strWin, strBestWin){
  summary(df)
  dfBest <- df[df$epa < summary(df$epa)[[2]],]
  dfWin <- df[df$success == 0,]
  dfBestWin <- df[df$epa < summary(df$epa)[[2]] & df$success == 0,]
  
  if(nrow(dfBest) > 1){
    dfBestPlot <- dfBest %>% 
      ggplot(aes(x = x_rel, y = y_rel)) +
      geom_density2d_filled(contour_var = "ndensity", breaks = seq(0.2, 1.0, length.out = 10)) + 
      labs(title=strBest)
  } else {
    dfBestPlot <- list(dfBest[,c(2,3)], strBest) 
  }
  
  if(nrow(dfWin) > 1){
    dfWinPlot <- dfWin %>% 
      ggplot(aes(x = x_rel, y = y_rel)) +
      geom_density2d_filled(contour_var = "ndensity", breaks = seq(0.2, 1.0, length.out = 10)) + 
      labs(title=strWin)
  } else {
    dfWinPlot <- list(dfWin[,c(2,3)], strWin)
  }
  
  if(nrow(dfBestWin) > 1){
    dfBestWinPlot <- dfBestWin %>% 
      ggplot(aes(x = x_rel, y = y_rel)) +
      geom_density2d_filled(aes(fill = ..level..),
                            contour_var = "ndensity",
                            breaks = seq(0.2, 1.0, length.out = 10)
                            )
      labs(title=strBestWin)
  } else {
    dfBestWinPlot <- list(dfBestWin[,c(2,3)], strBestWin)
  }

  return (list(dfBestPlot, dfWinPlot, dfBestWinPlot, dfBestWin))
}

# Для атаки
relGraphsAttack <- function(df, strBest, strWin, strBestWin){
  summary(df)
  dfBest <- df[df$epa > summary(df$epa)[[5]],]
  dfWin <- df[df$success == 1,]
  dfBestWin <- df[df$epa > summary(df$epa)[[5]] & df$success == 1,]
  
  if(nrow(dfBest) > 1){
    dfBestPlot <- dfBest %>% 
      ggplot(aes(x = x_rel, y = y_rel)) +
      geom_density2d_filled(contour_var = "ndensity", breaks = seq(0.2, 1.0, length.out = 10)) + 
      labs(title=strBest)
  } else {
    dfBestPlot <- list(dfBest[,c(2,3)], strBest) 
  }
  
  if(nrow(dfWin) > 1){
    dfWinPlot <- dfWin %>% 
      ggplot(aes(x = x_rel, y = y_rel)) +
      geom_density2d_filled(contour_var = "ndensity", breaks = seq(0.2, 1.0, length.out = 10)) + 
      labs(title=strWin)
  } else {
    dfWinPlot <- list(dfWin[,c(2,3)], strWin)
  }
  
  #SBestWin <- summary(dfBestWin)
  #xline <- density(dfBestWin$x_rel)$x[which.max(density(dfBestWin$x_rel)$y)]
  #yline <- density(dfBestWin$y_rel)$x[which.max(density(dfBestWin$y_rel)$y)]
  if(nrow(dfBestWin) > 1){
    dfBestWinPlot <- dfBestWin %>% 
      ggplot(aes(x = x_rel, y = y_rel)) +
      geom_density2d_filled(aes(fill = ..level..),
                            contour_var = "ndensity",
                            breaks = seq(0.2, 1.0, length.out = 10)
      ) + #очистка
      labs(title=strBestWin)
  } else {
    dfBestWinPlot <- list(dfBestWin[,c(2,3)], strBestWin)
  }
  
  return (list(dfBestPlot, dfWinPlot, dfBestWinPlot, dfBestWin))
}
# EXAMPLE: plots <- relGraphs(WR_def_pos, "WR_def_posBest", "WR_def_posWin","WR_def_posBestWin")
# plots
# or plots[[1]]

```

# Проверка изменений данных
```{r data7, include=TRUE}
#### теперь пробуем соединить по команде (home / away) ####
# Красота
DefPlayers_inSnap <- dbGetQuery(con, "SELECT fS.epa, abs(w.x - x_b) as x_rel, (w.y - y_b) as y_rel, w.displayName, w.playId,
                                      w.gameId, w.team, w.playDirection, fS.success FROM football_inSnap1 as fS
                                      JOIN allWeeks as w ON fS.gameId = w.gameId AND fS.playId = w.playId
                                      WHERE w.event = 'ball_snap' AND w.team NOT IN(fS.possessionTeam, 'football')")

plots <- relGraphs(DefPlayers_inSnap, "DefPlayers_inSnapBest", "DefPlayers_inSnapWinScr","DefPlayers_inSnapBestWin")
plots[[3]]

##### У нас получилось учесть всех защитников для обоих команд
```


# Функция выборки ключевых точек
```{r data777, include=TRUE}
extractMultiMaxDensityXYrelCLUST <- function(dataframe){
  rel_max <- data.frame(x=double(),
                        y=double(),
                        density=double())
  #dataframe <- dfBest
  kde <- kde2d(dataframe$x_rel, dataframe$y_rel, n = 100)
  r <- raster(kde)
  dfKde <- as.data.frame(r, xy=T) #layer == density
  xyD <- aggregate(dfKde$layer, by = list(dfKde$x, dfKde$y), FUN = max)
  names(xyD)[names(xyD) == "x"] <- "density"
  names(xyD)[names(xyD) == "Group.1"] <- "x"
  names(xyD)[names(xyD) == "Group.2"] <- "y"
  
  dens60 <- min(xyD$density) + (max(xyD$density) - min(xyD$density)) * 75/100 ## Look
  xyDmax <- xyD[xyD$density > dens60,]
  kmClus <- eclust(xyDmax[,c(1,2)], "kmeans", nstart = nrow(xyDmax), graph = FALSE, nboot = 10)
  
  for(i in unique(kmClus$cluster)){
    clusterized <- subset(cbind(xyDmax, cluster = kmClus$cluster), cluster == i)
    dens90c <- min(clusterized$density) + (max(clusterized$density) - min(clusterized$density)) * 90/100
    clusterized <- subset(clusterized, density > dens90c)
    max_point <- data.frame(x = summary(clusterized$x)[[3]], y = summary(clusterized$y)[[3]], density = 1)
    rel_max <- rbind(rel_max, max_point)
  }
  
  #rel_max <- as.data.frame(kmClus$centers)

  return(rel_max)
}
```

#Реальное использование BEGIN

# Общие heatmaps лучшего расположения против различных типов атак по их популярности
```{r data8, include=TRUE}
##### DIFFERENT TYPES OF OFFENSE #######################################################
### разные типы атак
attackTypes <- dbGetQuery(con, "SELECT offenseFormation, COUNT(DISTINCT(playId)) as popularity FROM plays
                                GROUP BY offenseFormation ORDER BY popularity DESC")
attackTypes

# I_FORM
def_ag_I_FORM <- dbGetQuery(con, "SELECT fS.epa, abs(w.x - x_b) as x_rel, (w.y - y_b) as y_rel, w.displayName, w.playId,
                                  w.gameId, w.team, w.playDirection, fS.success  FROM football_inSnap1 as fS JOIN allWeeks as w ON fS.gameId = w.gameId
                                  AND fS.playId = w.playId WHERE w.event = 'ball_snap' AND w.team NOT IN(fS.possessionTeam, 'football')
                                  AND fS.offenseFormation = 'I_FORM'")
plots <- relGraphs(def_ag_I_FORM, "def_ag_I_FORM_Best", "def_ag_I_FORM_Win","def_ag_I_FORM_BestWin")
plots[[3]]


# SINGLEBACK
def_ag_SINGLEBACK <- dbGetQuery(con, "SELECT fS.epa, abs(w.x - x_b) as x_rel, (w.y - y_b) as y_rel, w.displayName, w.playId,
                                  w.gameId, w.team, w.playDirection, fS.success FROM football_inSnap1 as fS JOIN allWeeks as w ON fS.gameId = w.gameId
                                  AND fS.playId = w.playId WHERE w.event = 'ball_snap' AND w.team NOT IN(fS.possessionTeam, 'football')
                                  AND fS.offenseFormation = 'SINGLEBACK'")
plots <- relGraphs(def_ag_SINGLEBACK, "def_ag_SINGLEBACK_Best", "def_ag_SINGLEBACK_Win","def_ag_SINGLEBACK_BestWin")
plots[[3]]


# SHOTGUN
def_ag_SHOTGUN <- dbGetQuery(con, "SELECT fS.epa, abs(w.x - x_b) as x_rel, (w.y - y_b) as y_rel, w.displayName, w.playId,
                                  w.gameId, w.team, w.playDirection, fS.success FROM football_inSnap1 as fS JOIN allWeeks as w ON fS.gameId = w.gameId
                                  AND fS.playId = w.playId WHERE w.event = 'ball_snap' AND w.team NOT IN(fS.possessionTeam, 'football')
                                  AND fS.offenseFormation = 'SHOTGUN'")
plots <- relGraphs(def_ag_SHOTGUN, "def_ag_SHOTGUN_Best", "def_ag_SHOTGUN_Win","def_ag_SHOTGUN_BestWin")
plots[[3]]

# PISTOL
def_ag_PISTOL <- dbGetQuery(con, "SELECT fS.epa, abs(w.x - x_b) as x_rel, (w.y - y_b) as y_rel, w.displayName, w.playId,
                                  w.gameId, w.team, w.playDirection, fS.success FROM football_inSnap1 as fS JOIN allWeeks as w ON fS.gameId = w.gameId
                                  AND fS.playId = w.playId WHERE w.event = 'ball_snap' AND w.team NOT IN(fS.possessionTeam, 'football')
                                  AND fS.offenseFormation = 'PISTOL'")
plots <- relGraphs(def_ag_PISTOL, "def_ag_PISTOL_Best", "def_ag_PISTOL_Win","def_ag_PISTOL_BestWin")
plots[[3]]

# WILDCAT 
def_ag_WILDCAT <- dbGetQuery(con, "SELECT fS.epa, abs(w.x - x_b) as x_rel, (w.y - y_b) as y_rel, w.displayName, w.playId,
                                  w.gameId, w.team, w.playDirection, fS.success FROM football_inSnap1 as fS JOIN allWeeks as w ON fS.gameId = w.gameId
                                  AND fS.playId = w.playId WHERE w.event = 'ball_snap' AND w.team NOT IN(fS.possessionTeam, 'football')
                                  AND fS.offenseFormation = 'WILDCAT'")
plots <- relGraphs(def_ag_WILDCAT, "def_ag_WILDCAT_Best", "def_ag_WILDCAT_Win","def_ag_WILDCAT_BestWin")
plots[[3]]

# JUMBO 
def_ag_JUMBO <- dbGetQuery(con, "SELECT fS.epa, abs(w.x - x_b) as x_rel, (w.y - y_b) as y_rel, w.displayName, w.playId,
                                  w.gameId, w.team, w.playDirection, fS.success FROM football_inSnap1 as fS JOIN allWeeks as w ON fS.gameId = w.gameId
                                  AND fS.playId = w.playId WHERE w.event = 'ball_snap' AND w.team NOT IN(fS.possessionTeam, 'football')
                                  AND fS.offenseFormation = 'JUMBO'")
plots <- relGraphs(def_ag_JUMBO, "def_ag_JUMBO_Best", "def_ag_JUMBO_Win","def_ag_JUMBO_BestWin")
plots[[3]]

# EMPTY
def_ag_EMPTY <- dbGetQuery(con, "SELECT fS.epa, abs(w.x - x_b) as x_rel, (w.y - y_b) as y_rel, w.displayName, w.playId,
                                  w.gameId, w.team, w.playDirection, fS.success FROM football_inSnap1 as fS JOIN allWeeks as w ON fS.gameId = w.gameId
                                  AND fS.playId = w.playId WHERE w.event = 'ball_snap' AND w.team NOT IN(fS.possessionTeam, 'football')
                                  AND fS.offenseFormation = 'EMPTY'")
plots <- relGraphs(def_ag_EMPTY, "def_ag_EMPTY_Best", "def_ag_EMPTY_Win","def_ag_EMPTY_BestWin")
plots[[3]]

```


# Общие heatmaps лучшего расположения защиты по ярдлиниям
```{r data9, include=TRUE}
# Для защиты по ярдлинии от тачдауна
printYardsGraph <- function(strYardsfrom, strYardsto){
    strYardsfrom <- toString(strYardsfrom)
    strYardsto <- toString(strYardsto)
    def_yft <- dbGetQuery(con, paste0("SELECT fS.epa, abs(w.x - x_b) as x_rel, (w.y - y_b) as y_rel,
                                  w.displayName, w.playId, w.gameId, w.team, w.playDirection, fS.success 
                                  FROM football_inSnap1 as fS
                                  JOIN allWeeks as w ON fS.gameId = w.gameId
                                  AND fS.playId = w.playId WHERE w.event = 'ball_snap'
                                  AND w.team NOT IN(fS.possessionTeam, 'football')
                                  AND fS.yardFromDefTouch > ", strYardsfrom, " AND fS.yardFromDefTouch <= ", strYardsto))
    plots <- relGraphs(def_yft, paste0("def_yft_", strYardsfrom, "_", strYardsto, "_Best"),
                       paste0("def_yft_", strYardsfrom, "_", strYardsto, "_Win"),
                       paste0("def_yft_", strYardsfrom, "_", strYardsto, "_BestWin"))
    print(plots[[3]]) # BestWin
    return(plots)
}

##### DIFFERENT TYPES OF YARDLINES #####################################################

# 0-10
yardsHeat <- printYardsGraph(0, 10)
# 10-20
yardsHeat <- printYardsGraph(10, 20)
# 30-40
yardsHeat <- printYardsGraph(30, 40)
# 40-55
yardsHeat <- printYardsGraph(40, 55)
# 55-70
yardsHeat <- printYardsGraph(55, 70)
# 70-85
yardsHeat <- printYardsGraph(70, 85)
# 85-100
yardsHeat <- printYardsGraph(85, 100)

```

# Лучшее расположение защиты по ролям защитников
 - Heatmaps
```{r data10, include=TRUE}

# подготовка вспомогательного dataframe
### разные по ролям UNIVERSAL
roleTypes <- dbGetQuery(con, "SELECT position, COUNT(DISTINCT(playId)) as popularity FROM allWeeks
                                GROUP BY position ORDER BY popularity DESC")
roleTypes

# Функция получения базовой информации относительно роли (типа) игрока
printPlayerTypeGraph <- function(strType){
  i_def_pos <- dbGetQuery(con, paste0("SELECT fS.epa, abs(w.x - x_b) as x_rel, (w.y - y_b) as y_rel, w.displayName, w.playId,
                                      w.gameId, w.team, fS.success, w.position FROM football_inSnap1 as fS
                                      JOIN allWeeks as w ON fS.gameId = w.gameId AND fS.playId = w.playId
                                      WHERE w.event = 'ball_snap' AND w.team NOT IN(fS.possessionTeam, 'football')
                                      AND w.position = '", strType, "'"))
  if (strType == ""){
    strType = "NO"
  }
  plots <- relGraphs(i_def_pos, paste0(strType, "_def_posBest"),
                     paste0(strType, "_def_posWin"), paste0(strType, "_def_posBestWin"))
  #print(plots[[3]])
  return(plots)
}

# Функция рисования heatmap относительно роли (типа) игрока и определения ключевых точек
### Возвращает или df с полями x y type density. Если пусто то density = 0, если 1 строка, то density = 1
playerTypeGraphDraw <- function(strType){
  playerTypeGraph <- printPlayerTypeGraph(strType)
  
  if (strType == ""){
    strType = "NO"
  }
  
  nrowsdf <- nrow(playerTypeGraph[[4]])
  if(nrowsdf > 1){
    rel_max <- extractMultiMaxDensityXYrelCLUST(playerTypeGraph[[4]])
    rel_max$type <- strType
    
    densPlot <- playerTypeGraph[[3]]
    for (i in 1:(nrow(rel_max))) {
      densPlot <- densPlot + geom_vline(xintercept = rel_max$x[i], colour = i) + 
        geom_hline(yintercept = rel_max$y[i], colour = i)
    }
    densPlot <- densPlot + geom_point(data = rel_max, mapping = aes(x,y), color = "red", size = 5)
    
    print(densPlot + #geom_vline(xintercept = rel_max$x) + geom_hline(yintercept = rel_max$y) +
            labs(subtitle = paste0("x_rel_best = ", rel_max$x, " y_rel_best = ", rel_max$y)))
  } else {
    if(nrowsdf == 1){
      rel_max <- data.frame(x = plots[[4]]$x_rel, y = plots[[4]]$y_rel, density = 1)
      rel_max$type <- strType
    } else {
      rel_max <- data.frame(x = 0, y = 0, density = 0)
      rel_max$type <- strType
    }
    
  }
  return(rel_max)
}
```

Пример использования
```{r data11, include=TRUE}
strType <- "CB"
playerTypeGraphDraw(strType)
```

Можно автоматически в цикле
```
for (i in 1:(nrow(roleTypes))) {
  strType <- roleTypes[i,1]
  playerTypeGraphDraw(strType)
}
```

 - "Тихий вариант без heatmaps" (убрать, немного переписать функцию сверху return #TODO )
```{r data12, include=TRUE}
### Возвращает или df с полями x y type density. Если пусто то density = 0, если 1 строка, то density = 1
printPlayerTypeBestPos <- function(strType){
  plots <- printPlayerTypeGraph(strType)
  #print(plots[[3]])
  if (strType == ""){
    strType = "NO"
  }
  
  nrowsdf <- nrow(plots[[4]])
  if(nrowsdf > 1){
    rel_max <- extractMultiMaxDensityXYrelCLUST(plots[[4]])
  } else {
    if(nrowsdf == 1){
      rel_max <- data.frame(x = plots[[4]]$x_rel, y = plots[[4]]$y_rel, density = 1)
    } else {
      rel_max <- data.frame(x = 0, y = 0, density = 0)
      
    }
  }
  rel_max$type <- strType
  return(rel_max)
} 

```


Пример использования
Можно автоматически
```
for (i in 1:(nrow(roleTypes))) {
  strType <- roleTypes[i,1]
  playerTypeGraph <- printPlayerTypeBestPos(strType)
  print(playerTypeGraph)
}

#### Некторые не выбираются потому что в защите его нет


####################################################################################
```


# Лучшее расположение защиты по ролям защитников и тактикам нападения
 - функции
```{r data14, include=TRUE}
##### DETECT POP TACTICS
attackTypes <- dbGetQuery(con, "SELECT offenseFormation, COUNT(DISTINCT(playId)) as popularity FROM plays
                                GROUP BY offenseFormation ORDER BY popularity DESC")
attackTypes

# Функция выборки общей информации
printPlayersTypeTactics <- function(strType, strAType){
  i_def_pos <- dbGetQuery(con, paste0("SELECT fS.epa, abs(w.x - x_b) as x_rel, (w.y - y_b) as y_rel, w.displayName, w.playId,
                                        w.gameId, w.team, fS.success, w.position FROM football_inSnap1 as fS
                                        JOIN allWeeks as w ON fS.gameId = w.gameId AND fS.playId = w.playId
                                        WHERE w.event = 'ball_snap' AND w.team NOT IN(fS.possessionTeam, 'football')
                                        AND w.position = '", strType, "'", "AND fS.offenseFormation = '", strAType, "'"))
  if (strType == ""){
    strType = "NO"
  }
  if (strAType == ""){
    strAType = "NO"
  }
  
  plots <- relGraphs(i_def_pos, paste0(strAType, "_", strType, "_def_posBest"),
                     paste0(strAType, "_", strType, "_def_posWin"), paste0(strAType, "_", strType, "_def_posBestWin"))
  return(plots)
}

# Функция рисования heatmap и определения ключевых точек
### Возвращает или df с полями x y type density. Если пусто то density = 0, если 1 строка, то density = 1
playerTypeTacticsGraphDraw <- function(strType, strAType){
  playerTypeTacticsGraph <- printPlayersTypeTactics(strType, strAType)
  if (strType == ""){
    strType = "NO"
  }
  if (strAType == ""){
    strAType = "NO"
  }
  
  nrowsdf <- nrow(playerTypeTacticsGraph[[4]])
  if(nrowsdf > 1){
    rel_max <- extractMultiMaxDensityXYrelCLUST(playerTypeTacticsGraph[[4]])
    densPlot <- playerTypeTacticsGraph[[3]]
    for (i in 1:(nrow(rel_max))) {
      densPlot <- densPlot + geom_vline(xintercept = rel_max$x[i], colour = i) + 
        geom_hline(yintercept = rel_max$y[i], colour = i)
    }
    densPlot <- densPlot + geom_point(data = rel_max, mapping = aes(x,y), color = "red", size = 5)
    
    print(densPlot)# + #geom_vline(xintercept = rel_max$x) + geom_hline(yintercept = rel_max$y) +
            #labs(subtitle = paste0("x_rel_best = ", rel_max$x, " y_rel_best = ", rel_max$y)))
  } else {
    if(nrowsdf == 1){
      rel_max <- data.frame(x = plots[[4]]$x_rel, y = plots[[4]]$y_rel, density = 1)
    } else {
      rel_max <- data.frame(x = 0, y = 0, density = 0)
    }
    
  }
  rel_max$type <- strType
  rel_max$Atype <- strAType
  return(rel_max)
}
```

Пример использования
```{r data144, include=TRUE}
strAType <- "SHOTGUN"
strType <- "MLB"
playerTypeTacticsGraphDraw(strType, strAType)
```
Можно автоматически
```
for (i in 1:(nrow(attackTypes))) {
  strAType <- attackTypes[i,1]
  for (j in 1:(nrow(roleTypes))) {
    strType <- roleTypes[j,1]
    rel_max <- playerTypeTacticsGraphDraw(strType, strAType)
    print(rel_max)
    #rbind
    #write.csv()
  }
}

strAType <- "I_FORM"
for (j in 1:(nrow(roleTypes))) {
  strType <- roleTypes[j,1]
  playerTypeGraph <- playerTypeTacticsGraphDraw(strType, strAType)
  Idata <- rbind(Idata, playerTypeGraph)
  print(playerTypeGraph)
}
```


Тихий вариант (убрать #TODO)
```{r data16, include=TRUE}
printPlayerTacticsTypeBestPos <- function(strType, strAType){
  
  plots <- printPlayersTypeTactics(strType, strAType)
  if (strType == ""){
    strType = "NO"
  }
  if (strAType == ""){
    strAType = "NO"
  }
  
  #print(plots[[3]])
  nrowsdf <- nrow(plots[[4]])
  if(nrowsdf > 1){
    rel_max <- extractMultiMaxDensityXYrelCLUST(plots[[4]])
  } else {
    if(nrowsdf == 1){
      rel_max <- data.frame(x = plots[[4]]$x_rel, y = plots[[4]]$y_rel, density = 1)
    } else {
      rel_max <- data.frame(x = 0, y = 0, density = 0)
    }
  }
  rel_max$type <- strType
  rel_max$Atype <- strAType
  return(rel_max)
} 


strAType <- "SHOTGUN"
strType <- "MLB"
printPlayerTacticsTypeBestPos(strType, strAType)
```




#Используя разработанные функции легко также нарисовать и для атаки
```{r data145, include=TRUE}
##### DETECT POP TACTICS
attackTypes <- dbGetQuery(con, "SELECT offenseFormation, COUNT(DISTINCT(playId)) as popularity FROM plays
                                GROUP BY offenseFormation ORDER BY popularity DESC")
attackTypes

###ATTACK
printPlayersTypeTacticsAttack <- function(strType, strAType){
  i_def_pos <- dbGetQuery(con, paste0("SELECT fS.epa, -abs(w.x - x_b) as x_rel, (w.y - y_b) as y_rel, w.displayName, w.playId,
                                        w.gameId, w.team, fS.success, w.position FROM football_inSnap1 as fS
                                        JOIN allWeeks as w ON fS.gameId = w.gameId AND fS.playId = w.playId
                                        WHERE w.event = 'ball_snap' AND w.team = fS.possessionTeam
                                        AND w.position = '", strType, "'", "AND fS.offenseFormation = '", strAType, "'"))
  if (strType == ""){
    strType = "NO"
  }
  if (strAType == ""){
    strAType = "NO"
  }
  
  plots <- relGraphsAttack(i_def_pos, paste0(strAType, "_", strType, "_def_posBest"),
                     paste0(strAType, "_", strType, "_def_posWin"), paste0(strAType, "_", strType, "_def_posBestWin"))
  return(plots)
} 

# Функция рисования heatmap и определения ключевых точек
### Возвращает или df с полями x y type density. Если пусто то density = 0, если 1 строка, то density = 1
# ATTACK
playerTypeTacticsGraphDrawAttack <- function(strType, strAType){
  playerTypeTacticsGraph <- printPlayersTypeTacticsAttack(strType, strAType)
  if (strType == ""){
    strType = "NO"
  }
  if (strAType == ""){
    strAType = "NO"
  }
  
  nrowsdf <- nrow(playerTypeTacticsGraph[[4]])
  if(nrowsdf > 1){
    rel_max <- extractMultiMaxDensityXYrelCLUST(playerTypeTacticsGraph[[4]])
    densPlot <- playerTypeTacticsGraph[[3]]
    for (i in 1:(nrow(rel_max))) {
      densPlot <- densPlot + geom_vline(xintercept = rel_max$x[i], colour = i) + 
        geom_hline(yintercept = rel_max$y[i], colour = i)
    }
    densPlot <- densPlot + geom_point(data = rel_max, mapping = aes(x,y), color = "red", size = 5)
    
    print(densPlot + #geom_vline(xintercept = rel_max$x) + geom_hline(yintercept = rel_max$y) +
            labs(subtitle = paste0("x_rel_best = ", rel_max$x, " y_rel_best = ", rel_max$y)))
  } else {
    if(nrowsdf == 1){
      rel_max <- data.frame(x = plots[[4]]$x_rel, y = plots[[4]]$y_rel, density = 1)
    } else {
      rel_max <- data.frame(x = 0, y = 0, density = 0)
    }
    
  }
  rel_max$type <- strType
  rel_max$Atype <- strAType
  return(rel_max)
}
```

Пример использования
```{r data146, include=TRUE}
strAType <- "SHOTGUN"
strType <- "TE"
playerTypeTacticsGraphDrawAttack(strType, strAType)
```

Можно автоматически
```
for (i in 1:(nrow(attackTypes))) {
  strAType <- attackTypes[i,1]
  for (j in 1:(nrow(roleTypes))) {
    strType <- roleTypes[j,1]
    playerTypeTacticsGraphDrawAttack(strType, strAType)
  }
}


roleTypes <- dbGetQuery(con, "SELECT w.position, COUNT(DISTINCT(w.nflid)) as popularity FROM allWeeks as w
                              JOIN football_inSnap1 as fS ON fS.gameId = w.gameId AND fS.playId = w.playId
                              WHERE w.team = fS.possessionTeam
                              GROUP BY position ORDER BY popularity DESC")
roleTypes
Idata <- data.frame(x=double(),
                    y=double(),
                    density=double(),
                    type=character(),
                    Atype=character()) 
strAType <- "I_FORM"
  for (j in 1:(nrow(roleTypes))) {
    strType <- roleTypes[j,1]
    playerTypeGraphAttack <- playerTypeTacticsGraphDrawAttack(strType, strAType)
    
    Idata <- rbind(Idata, subset(playerTypeGraphAttack, select = x:Atype))
  }
write.csv(Idata, "IAttack.csv")
```




Тихие варианты #Убрать? #TODO (В общем нужен IF в основной)
```{r data18, include=TRUE}
printPlayerTacticsTypeBestPos <- function(strType, strAType){
  
  plots <- printPlayersTypeTactics(strType, strAType)
  if (strType == ""){
    strType = "NO"
  }
  if (strAType == ""){
    strAType = "NO"
  }
  
  #print(plots[[3]])
  nrowsdf <- nrow(plots[[4]])
  if(nrowsdf > 1){
    rel_max <- extractMultiMaxDensityXYrelCLUST(plots[[4]])
  } else {
    if(nrowsdf == 1){
      rel_max <- data.frame(x = plots[[4]]$x_rel, y = plots[[4]]$y_rel, density = 1)
    } else {
      rel_max <- data.frame(x = 0, y = 0, density = 0)
    }
  }
  rel_max$type <- strType
  rel_max$Atype <- strAType
  return(rel_max)
} 

```
```
#loop
for (i in 1:(nrow(attackTypes))) {
  strAType <- attackTypes[i,1]
  for (j in 1:(nrow(roleTypes))) {
    strType <- roleTypes[j,1]
    playerTypeGraph <- printPlayerTacticsTypeBestPos(strType, strAType)
    print(playerTypeGraph)
  }
}
```

```
###ATTACK
printPlayerTacticsTypeBestPosAttack <- function(strType, strAType){
  
  plots <- printPlayersTypeTacticsAttack(strType, strAType)
  if (strType == ""){
    strType = "NO"
  }
  if (strAType == ""){
    strAType = "NO"
  }
  
  #print(plots[[3]])
  nrowsdf <- nrow(plots[[4]])
  if(nrowsdf > 1){
    rel_max <- extractMultiMaxDensityXYrelCLUST(plots[[4]])
  } else {
    if(nrowsdf == 1){
      rel_max <- data.frame(x = plots[[4]]$x_rel, y = plots[[4]]$y_rel, density = 1)
    } else {
      rel_max <- data.frame(x = 0, y = 0, density = 0)
    }
  }
  rel_max$type <- strType
  rel_max$Atype <- strAType
  return(rel_max)
} 
```
```
#loop
for (i in 1:(nrow(attackTypes))) {
  strAType <- attackTypes[i,1]
  for (j in 1:(nrow(roleTypes))) {
    strType <- roleTypes[j,1]
    playerTypeGraph <- printPlayerTacticsTypeBestPos(strType, strAType)
    print(playerTypeGraph)
  }
}
```



```
```{r SUMUP, include=TRUE}
# $$$$$$$$$$$$$$ #
# готовые решения:
# printPlayerTypeBestPos(strType) - возвращает лучшую позицию игрока по типу независимо от типа Атаки
# playerTypeGraphDraw(strType) - рисует графики и выводит, ничего не возвращае
# printPlayerTacticsTypeBestPos(strType, strAType) - возвращает лучшую позицию. strType - тип игрока, strAType - тип атаки
# playerTypeTacticsGraphDraw(strType, strAType) - рисует графики и выводит, ничего не возвращает

#Пример использования:
printPlayerTypeBestPos("OLB")
playerTypeGraphDraw("OLB")
printPlayerTacticsTypeBestPos("OLB", "SHOTGUN")
playerTypeTacticsGraphDraw("OLB", "SHOTGUN")



# end

dbDisconnect(con)

```

#TODO:
 - Тихие
 - Сравнить с Worst?
 
 
 
 
 ```
 ######################################################## NOT USED BUT DONE ##############################################
if(FALSE){
  #### COUNTOR EXPERIMENT
  #################################### FUNC IT #####################
  extractMultiMaxDensityXYrel <- function(dataframe){
    rel_max <- data.frame(x=double(),
                          y=double(),
                          density=double()) 
    
    dataframe <- dfBest
    kde <- kde2d(dataframe$x_rel, dataframe$y_rel, n = 100)
    #contour(kde, xlab = "x_rel", ylab = "y_rel" )
    r <- raster(kde)
    dfKde <- as.data.frame(r, xy=T) #layer == density
    xyD <- aggregate(dfKde$layer, by = list(dfKde$x, dfKde$y), FUN = max)
    names(xyD)[names(xyD) == "x"] <- "density"
    names(xyD)[names(xyD) == "Group.1"] <- "x"
    names(xyD)[names(xyD) == "Group.2"] <- "y"
    
    #dens90 <- min(xyD$density) + (max(xyD$density) - min(xyD$density)) * 90/100 ###Pending
    dens90 <- min(xyD$density) + (max(xyD$density) - min(xyD$density)) * 80/100 ###Pending
    xyDmax <- xyD[xyD$density > dens90,]
    cnt <- getContourLines(xyDmax$x, xyDmax$y, xyDmax$density, nlevels = 2)# bin = 2)
    
    difGID <- unique(cnt$GID)
    
    for (i in 1:(length(difGID))) {
      tCnt <- cnt[cnt$GID==difGID[i],]
      rel_max <- rbind(rel_max, data.frame(x = summary(tCnt$x)[[3]], y = summary(tCnt$y)[[3]], density = 1))
    }
    #rel_max <- xyD[xyD$density == max(xyD$density),]
    return(rel_max)
  }
}
```
