---
title: "Heatmapping"
output:
  #rmarkdown::github_document: default
  html_document
---
# Heatmaps, best positions
  
  Американский футбол, тактически очень динамичная игра. Для каждой схватки команда может менять состав команды и ествественно расположение игроков и тактику.
  В этом модуле мы исследуем данные и определим лучшие расположения игроков защиты в игровой момент в зависимости от роли, типа атаки противника, ярдлинии. Определим лучшую компановку команды защиты от типа атаки противника. Также определим лучшее расположение для команды атаки.

### Setup
```{r setup, message = FALSE, warning = FALSE}
library(DBI)
library(ggplot2)
library(dplyr)
library(MASS)
library(raster)
library(viridis)
library(factoextra)
knitr::opts_knit$set(root.dir = "D:/MyFilesDesktop/Student/7SEM/DataScience/DS_Project")
```

## Подготовка данных
#### Заполнение общими данными
```{r data, results = "hide"}
con <- dbConnect(RSQLite::SQLite(), ":memory:")
dbWriteTable(con, "games", read.csv("data/games.csv"))
dbWriteTable(con, "allWeeks", read.csv("data/week1.csv"))
dbAppendTable(con, "allWeeks", read.csv("data/week2.csv"))
dbAppendTable(con, "allWeeks", read.csv("data/week3.csv"))
dbAppendTable(con, "allWeeks", read.csv("data/week4.csv"))
dbAppendTable(con, "allWeeks", read.csv("data/week5.csv"))
dbAppendTable(con, "allWeeks", read.csv("data/week6.csv"))
dbAppendTable(con, "allWeeks", read.csv("data/week7.csv"))
dbAppendTable(con, "allWeeks", read.csv("data/week8.csv"))
dbAppendTable(con, "allWeeks", read.csv("data/week9.csv"))
dbAppendTable(con, "allWeeks", read.csv("data/week10.csv"))
dbAppendTable(con, "allWeeks", read.csv("data/week11.csv"))
dbAppendTable(con, "allWeeks", read.csv("data/week12.csv"))
dbAppendTable(con, "allWeeks", read.csv("data/week13.csv"))
dbAppendTable(con, "allWeeks", read.csv("data/week14.csv"))
dbAppendTable(con, "allWeeks", read.csv("data/week15.csv"))
dbAppendTable(con, "allWeeks", read.csv("data/week16.csv"))
dbAppendTable(con, "allWeeks", read.csv("data/week17.csv"))

```

#### Таблица plays
  Чистых данных для нашего исследования недостаточно. Требуется добавить дополнительные колонки, например yardFromDefTouch отражает расстояние от линии тачдауна защищающихся, этой характеристики в данных нет, но она отражает напряженность игрового момента, чем это значение ниже, тем выше цена ошибки защиты.
```{r plays data, results = "hide"}
# Add additional column for statistic:
# - success
# - yardFromDefTouch
plays <- read.csv("data/plays.csv")
plays$success <- 0
plays$success[plays$playResult >= plays$yardsToGo] <- 1
plays$yardFromDefTouch <- 0
dbWriteTable(con, "plays", plays)
dbExecute(con, "UPDATE plays SET yardFromDefTouch = CASE 
                WHEN (possessionTeam = yardlineSide) THEN (100 - yardlineNumber) 
                ELSE yardlineNumber
                END")
```

  Просмотрим наши данные. 
```{r testdata}
dbListTables(con)
dbGetQuery(con, "SELECT COUNT(*) FROM allWeeks")
testTeam <- head(dbGetQuery(con, "SELECT DISTINCT w.nflId, w.team FROM plays as p JOIN allWeeks as w ON p.gameId = w.gameId
                                      AND p.playId = w.playId WHERE w.gameId = 2018090600
                                      ORDER BY w.nflId"),10)#60)
testTeam

testFrames <- head(dbGetQuery(con, "SELECT w.frameId, w.playId, COUNT(w.nflId), COUNT(w.displayName) FROM plays as p JOIN allWeeks as w ON p.gameId = w.gameId
                                      AND p.playId = w.playId WHERE w.gameId = 2018090600
                                      GROUP BY w.frameId, w.playId ORDER BY w.playId"),10)#60
testFrames

```
  testFrames запрос показал, что количество игроков каждом фрейме одного момента одинаковое, поэтому смело можно брать ball_snap кадр и мы получим данные о всех зафиксированных игроках в моменте

  testTeam запрос дал нам понять, что команда у игрока во время игры не меняется, но мы знаем что меняется сторона. В чистых данных колонка в plays содержит трехбуквенные значения команд, что не позволяет нормально работать с allWeeks, где колонка команды содержит значения 'home' и 'away'. В games есть информация о принимающей (home) команде в виде трехбуквенного значения. Отредактируем наши данные для удобного использования.
```{r data3, results = "hide"}
dbExecute(con, "UPDATE plays as p SET possessionTeam = 'away'
                WHERE possessionTeam != (SELECT homeTeamAbbr FROM games as g WHERE p.gameId = g.gameId)")
dbExecute(con, "UPDATE plays as p SET possessionTeam = 'home'
                WHERE possessionTeam = (SELECT homeTeamAbbr FROM games as g WHERE p.gameId = g.gameId)")
dbExecute(con, "UPDATE allWeeks SET position = CASE 
                WHEN (position IN('DE', 'DT')) THEN 'DL'
                WHEN (position IN('OLB', 'ILB', 'MLB')) THEN 'LB'
                WHEN (position IN('CB', 'S', 'FS', 'SS')) THEN 'DB'
                ELSE position
                END")
```

#### Проверим наши данные
```{r data4}
testTeam1 <- dbGetQuery(con, "SELECT team, COUNT(DISTINCT(playId)) FROM allWeeks as w GROUP BY team")
testTeam1

testTeamPlay <- dbGetQuery(con, "SELECT possessionTeam, COUNT(DISTINCT(playId)) FROM plays GROUP BY possessionTeam")
testTeamPlay
```
  Мы привели их к удобному для исследования виду

### New ball snap table
  После анализа данных понятно, что расположение игроков на поле очень разнообразно и систематизировать знания об их позициях можно, выявив их координаты относительно положения сбрасывающего во время начала схватки. Этим положением является положение мяча, ведь информации о сбрасывающем игроке в данных нет. А моментом времени является момент ball_snap.
Сделаем вспомогательную таблицу.
```{r data5, results = "hide"}
dbWriteTable(con, "football_inSnap1", dbGetQuery(con, "SELECT p.epa, w.x as x_b, w.y as y_b, w.displayName, w.event, w.playId,
                                      w.gameId, p.offenseFormation, p.possessionTeam, p.yardFromDefTouch, p.success
                                      FROM plays as p JOIN allWeeks as w ON p.gameId = w.gameId
                                      AND p.playId = w.playId WHERE w.event = 'ball_snap' AND w.displayName = 'Football'"))
```
  Подготовка данных для исследования завершена

## Базовые функции
### Функции построения базовых heatmaps и базовой выборки
  Функции выявляет лучшее расположение по EPA и успеху. На вход нужно падать только dataframe и строки для названия heatmaps, которые она вернет вместе с лучшими данными.
```{r data6}
# Для защиты
relGraphs <- function(df, strBest, strWin, strBestWin){
  summary(df)
  dfBest <- df[df$epa < summary(df$epa)[[2]],]
  dfWin <- df[df$success == 0,]
  dfBestWin <- df[df$epa < summary(df$epa)[[2]] & df$success == 0,]
  
  if(nrow(dfBest) > 1){
    dfBestPlot <- dfBest %>% 
      ggplot(aes(x = x_rel, y = y_rel)) +
      geom_density2d_filled(contour_var = "ndensity", breaks = seq(0.2, 1.0, length.out = 10)) + 
      labs(title=strBest)
  } else {
    dfBestPlot <- list(dfBest[,c(2,3)], strBest) 
  }
  
  if(nrow(dfWin) > 1){
    dfWinPlot <- dfWin %>% 
      ggplot(aes(x = x_rel, y = y_rel)) +
      geom_density2d_filled(contour_var = "ndensity", breaks = seq(0.2, 1.0, length.out = 10)) + 
      labs(title=strWin)
  } else {
    dfWinPlot <- list(dfWin[,c(2,3)], strWin)
  }
  
  if(nrow(dfBestWin) > 1){
    dfBestWinPlot <- dfBestWin %>% 
      ggplot(aes(x = x_rel, y = y_rel)) +
      geom_density2d_filled(aes(fill = ..level..),
                            contour_var = "ndensity",
                            breaks = seq(0.2, 1.0, length.out = 10)) +
      labs(title=strBestWin)
  } else {
    dfBestWinPlot <- list(dfBestWin[,c(2,3)], strBestWin)
  }
  
  return (list(dfBestPlot, dfWinPlot, dfBestWinPlot, dfBestWin))
}

# Для атаки
relGraphsAttack <- function(df, strBest, strWin, strBestWin){
  summary(df)
  dfBest <- df[df$epa > summary(df$epa)[[5]],]
  dfWin <- df[df$success == 1,]
  dfBestWin <- df[df$epa > summary(df$epa)[[5]] & df$success == 1,]
  
  if(nrow(dfBest) > 1){
    dfBestPlot <- dfBest %>% 
      ggplot(aes(x = x_rel, y = y_rel)) +
      geom_density2d_filled(contour_var = "ndensity", breaks = seq(0.2, 1.0, length.out = 10)) + 
      labs(title=strBest)
  } else {
    dfBestPlot <- list(dfBest[,c(2,3)], strBest) 
  }
  
  if(nrow(dfWin) > 1){
    dfWinPlot <- dfWin %>% 
      ggplot(aes(x = x_rel, y = y_rel)) +
      geom_density2d_filled(contour_var = "ndensity", breaks = seq(0.2, 1.0, length.out = 10)) + 
      labs(title=strWin)
  } else {
    dfWinPlot <- list(dfWin[,c(2,3)], strWin)
  }
  
  if(nrow(dfBestWin) > 1){
    dfBestWinPlot <- dfBestWin %>% 
      ggplot(aes(x = x_rel, y = y_rel)) +
      geom_density2d_filled(aes(fill = ..level..),
                            contour_var = "ndensity",
                            breaks = seq(0.2, 1.0, length.out = 10)) +
      labs(title=strBestWin)
  } else {
    dfBestWinPlot <- list(dfBestWin[,c(2,3)], strBestWin)
  }
  
  return (list(dfBestPlot, dfWinPlot, dfBestWinPlot, dfBestWin))
}
# EXAMPLE: plots <- relGraphs(WR_def_pos, "WR_def_posBest", "WR_def_posWin","WR_def_posBestWin")
# plots
# or plots[[1]]

```

#### Проверим работу функции
  Построим heatmap лучшего расположение защиты в независимости от факторов
```{r data7}
# пробуем соединить по команде (home / away)
# Красота
DefPlayers_inSnap <- dbGetQuery(con, "SELECT fS.epa, abs(w.x - x_b) as x_rel, (w.y - y_b) as y_rel, w.displayName, w.playId,
                                      w.gameId, w.team, w.playDirection, fS.success FROM football_inSnap1 as fS
                                      JOIN allWeeks as w ON fS.gameId = w.gameId AND fS.playId = w.playId
                                      WHERE w.event = 'ball_snap' AND w.team NOT IN(fS.possessionTeam, 'football')")

plots <- relGraphs(DefPlayers_inSnap, "DefPlayers_inSnapBest", "DefPlayers_inSnapWinScr","DefPlayers_inSnapBestWin")
plots[[3]]

```
У нас получилось учесть всех защитников для обоих команд

### Функция выборки ключевых точек
  Данная функция выявляет ключенвые точки по плотности. Похожий функционал использует geom_density2d, но получить оттуда информацию можно лишь посмотрев на результат отрисовки. Для автоматической работы это неприемлемо. Поэтому и была написана эта функция. Результат ее использования мы увидим позже в виде полученных наборов точек и пересечений на хитмапах.

  Функция получает на вход dataframe с x y, возвращает dataframe с ключевыми точками.
```{r data777}
extractMultiMaxDensityXYrelCLUST <- function(dataframe, k1 = 75, k2 = 90, ck = 5){
  rel_max <- data.frame(x=double(),
                        y=double(),
                        density=double())
  kde <- kde2d(dataframe$x_rel, dataframe$y_rel, n = 100)
  r <- raster(kde)
  dfKde <- as.data.frame(r, xy=T) #layer == density
  xyD <- aggregate(dfKde$layer, by = list(dfKde$x, dfKde$y), FUN = max)
  names(xyD)[names(xyD) == "x"] <- "density"
  names(xyD)[names(xyD) == "Group.1"] <- "x"
  names(xyD)[names(xyD) == "Group.2"] <- "y"
  dens60 <- min(xyD$density) + (max(xyD$density) - min(xyD$density)) * k1/100
  xyDmax <- xyD[xyD$density > dens60,]
  kmClus <- eclust(xyDmax[,c(1,2)], "kmeans", nstart = nrow(xyDmax), graph = FALSE, nboot = 2, k.max = ck)
  
  for(i in unique(kmClus$cluster)){
    clusterized <- subset(cbind(xyDmax, cluster = kmClus$cluster), cluster == i)
    dens90c <- min(clusterized$density) + (max(clusterized$density) - min(clusterized$density)) * k2/100
    clusterized <- subset(clusterized, density > dens90c)
    max_point <- data.frame(x = summary(clusterized$x)[[3]], y = summary(clusterized$y)[[3]], density = summary(clusterized$density)[[3]])
    rel_max <- rbind(rel_max, max_point)
  }
  
  return(rel_max)
}
```

### Использование

#### Общие heatmaps лучшего расположения против всех типов атак по их популярности
```{r data8}
### разные типы атак
# SINGLEBACK
def_ag_SINGLEBACK <- dbGetQuery(con, "SELECT fS.epa, abs(w.x - x_b) as x_rel, (w.y - y_b) as y_rel, w.displayName, w.playId,
                                  w.gameId, w.team, w.playDirection, fS.success FROM football_inSnap1 as fS JOIN allWeeks as w ON fS.gameId = w.gameId
                                  AND fS.playId = w.playId WHERE w.event = 'ball_snap' AND w.team NOT IN(fS.possessionTeam, 'football')
                                  AND fS.offenseFormation = 'SINGLEBACK'")
plots <- relGraphs(def_ag_SINGLEBACK, "def_ag_SINGLEBACK_Best", "def_ag_SINGLEBACK_Win","def_ag_SINGLEBACK_BestWin")
plots[[3]]


# SHOTGUN
def_ag_SHOTGUN <- dbGetQuery(con, "SELECT fS.epa, abs(w.x - x_b) as x_rel, (w.y - y_b) as y_rel, w.displayName, w.playId,
                                  w.gameId, w.team, w.playDirection, fS.success FROM football_inSnap1 as fS JOIN allWeeks as w ON fS.gameId = w.gameId
                                  AND fS.playId = w.playId WHERE w.event = 'ball_snap' AND w.team NOT IN(fS.possessionTeam, 'football')
                                  AND fS.offenseFormation = 'SHOTGUN'")
plots <- relGraphs(def_ag_SHOTGUN, "def_ag_SHOTGUN_Best", "def_ag_SHOTGUN_Win","def_ag_SHOTGUN_BestWin")
plots[[3]]

# PISTOL
def_ag_PISTOL <- dbGetQuery(con, "SELECT fS.epa, abs(w.x - x_b) as x_rel, (w.y - y_b) as y_rel, w.displayName, w.playId,
                                  w.gameId, w.team, w.playDirection, fS.success FROM football_inSnap1 as fS JOIN allWeeks as w ON fS.gameId = w.gameId
                                  AND fS.playId = w.playId WHERE w.event = 'ball_snap' AND w.team NOT IN(fS.possessionTeam, 'football')
                                  AND fS.offenseFormation = 'PISTOL'")
plots <- relGraphs(def_ag_PISTOL, "def_ag_PISTOL_Best", "def_ag_PISTOL_Win","def_ag_PISTOL_BestWin")
plots[[3]]

# I_FORM
def_ag_I_FORM <- dbGetQuery(con, "SELECT fS.epa, abs(w.x - x_b) as x_rel, (w.y - y_b) as y_rel, w.displayName, w.playId,
                                  w.gameId, w.team, w.playDirection, fS.success  FROM football_inSnap1 as fS JOIN allWeeks as w ON fS.gameId = w.gameId
                                  AND fS.playId = w.playId WHERE w.event = 'ball_snap' AND w.team NOT IN(fS.possessionTeam, 'football')
                                  AND fS.offenseFormation = 'I_FORM'")
plots <- relGraphs(def_ag_I_FORM, "def_ag_I_FORM_Best", "def_ag_I_FORM_Win","def_ag_I_FORM_BestWin")
plots[[3]]

# WILDCAT 
def_ag_WILDCAT <- dbGetQuery(con, "SELECT fS.epa, abs(w.x - x_b) as x_rel, (w.y - y_b) as y_rel, w.displayName, w.playId,
                                  w.gameId, w.team, w.playDirection, fS.success FROM football_inSnap1 as fS JOIN allWeeks as w ON fS.gameId = w.gameId
                                  AND fS.playId = w.playId WHERE w.event = 'ball_snap' AND w.team NOT IN(fS.possessionTeam, 'football')
                                  AND fS.offenseFormation = 'WILDCAT'")
plots <- relGraphs(def_ag_WILDCAT, "def_ag_WILDCAT_Best", "def_ag_WILDCAT_Win","def_ag_WILDCAT_BestWin")
plots[[3]]

# JUMBO 
def_ag_JUMBO <- dbGetQuery(con, "SELECT fS.epa, abs(w.x - x_b) as x_rel, (w.y - y_b) as y_rel, w.displayName, w.playId,
                                  w.gameId, w.team, w.playDirection, fS.success FROM football_inSnap1 as fS JOIN allWeeks as w ON fS.gameId = w.gameId
                                  AND fS.playId = w.playId WHERE w.event = 'ball_snap' AND w.team NOT IN(fS.possessionTeam, 'football')
                                  AND fS.offenseFormation = 'JUMBO'")
plots <- relGraphs(def_ag_JUMBO, "def_ag_JUMBO_Best", "def_ag_JUMBO_Win","def_ag_JUMBO_BestWin")
plots[[3]]

# EMPTY
def_ag_EMPTY <- dbGetQuery(con, "SELECT fS.epa, abs(w.x - x_b) as x_rel, (w.y - y_b) as y_rel, w.displayName, w.playId,
                                  w.gameId, w.team, w.playDirection, fS.success FROM football_inSnap1 as fS JOIN allWeeks as w ON fS.gameId = w.gameId
                                  AND fS.playId = w.playId WHERE w.event = 'ball_snap' AND w.team NOT IN(fS.possessionTeam, 'football')
                                  AND fS.offenseFormation = 'EMPTY'")
plots <- relGraphs(def_ag_EMPTY, "def_ag_EMPTY_Best", "def_ag_EMPTY_Win","def_ag_EMPTY_BestWin")
plots[[3]]

```


#### Общие heatmaps лучшего расположения защиты по ярдлиниям
```{r data9}
# Для защиты по ярдлинии от тачдауна
printYardsGraph <- function(strYardsfrom, strYardsto){
  strYardsfrom <- toString(strYardsfrom)
  strYardsto <- toString(strYardsto)
  def_yft <- dbGetQuery(con, paste0("SELECT fS.epa, abs(w.x - x_b) as x_rel, (w.y - y_b) as y_rel,
                                  w.displayName, w.playId, w.gameId, w.team, w.playDirection, fS.success 
                                  FROM football_inSnap1 as fS
                                  JOIN allWeeks as w ON fS.gameId = w.gameId
                                  AND fS.playId = w.playId WHERE w.event = 'ball_snap'
                                  AND w.team NOT IN(fS.possessionTeam, 'football')
                                  AND fS.yardFromDefTouch > ", strYardsfrom, " AND fS.yardFromDefTouch <= ", strYardsto))
  plots <- relGraphs(def_yft, paste0("def_yft_", strYardsfrom, "_", strYardsto, "_Best"),
                     paste0("def_yft_", strYardsfrom, "_", strYardsto, "_Win"),
                     paste0("def_yft_", strYardsfrom, "_", strYardsto, "_BestWin"))
  print(plots[[3]])
  return(plots)
}

##### DIFFERENT TYPES OF YARDLINES 
# 0-10
yardsHeat <- printYardsGraph(0, 10)

# 85-100
yardsHeat <- printYardsGraph(85, 100)

```

### Лучшее расположение защиты по ролям защитников
  Ниже представлены функции, которые отображают heatmap, ключевые точки, возвращает ключевые точки в виде dataframe для роли защитника в общем случае. Предусмотрен случай малого количество данных о хорошем отыгрыше, ведь не все тактики и роли популярны. Предусмотрен тихий режим работы функции (silent = 1), при котором не отображается heatmap.
  На вход фунции подается только тип роли игрока, возвращается dataframe с ключевыми точками.
```{r data10, warning = FALSE}
roleTypes <- dbGetQuery(con, "SELECT position, COUNT(DISTINCT(playId)) as popularity FROM allWeeks
                                GROUP BY position ORDER BY popularity DESC")
# Функция получения базовой информации относительно роли (типа) игрока
printPlayerTypeGraph <- function(strType){
  i_def_pos <- dbGetQuery(con, paste0("SELECT fS.epa, abs(w.x - x_b) as x_rel, (w.y - y_b) as y_rel, w.displayName, w.playId,
                                      w.gameId, w.team, fS.success, w.position FROM football_inSnap1 as fS
                                      JOIN allWeeks as w ON fS.gameId = w.gameId AND fS.playId = w.playId
                                      WHERE w.event = 'ball_snap' AND w.team NOT IN(fS.possessionTeam, 'football')
                                      AND w.position = '", strType, "'"))
  if (strType == ""){
    strType = "NO"
  }
  plots <- relGraphs(i_def_pos, paste0(strType, "_def_posBest"),
                     paste0(strType, "_def_posWin"), paste0(strType, "_def_posBestWin"))
  #print(plots[[3]])
  return(plots)
}

# Функция рисования heatmap относительно роли (типа) игрока и определения ключевых точек
### Возвращает или df с полями x y type density. Если пусто то density = 0, если 1 строка, то density = 1
playerTypeGraphDraw <- function(strType, k1 = 75, k2 = 90, ck = 5, silent = 0){
  playerTypeGraph <- printPlayerTypeGraph(strType)
  
  if (strType == ""){
    strType = "NO"
  }
  
  nrowsdf <- nrow(playerTypeGraph[[4]])
  if(nrowsdf > 1){
    rel_max <- extractMultiMaxDensityXYrelCLUST(playerTypeGraph[[4]], k1, k2, ck)
    rel_max$type <- strType
    
    if (silent == 0){
      densPlot <- playerTypeGraph[[3]]
      for (i in 1:(nrow(rel_max))) {
        densPlot <- densPlot + geom_vline(xintercept = rel_max$x[i], colour = i) + 
          geom_hline(yintercept = rel_max$y[i], colour = i)
      }
      densPlot <- densPlot + geom_point(data = rel_max, mapping = aes(x,y), color = "red", size = 5)
      
      print(densPlot + #geom_vline(xintercept = rel_max$x) + geom_hline(yintercept = rel_max$y) +
              labs(title = paste0(strType," best defence" )))
    }
  } else {
    if(nrowsdf == 1){
      rel_max <- data.frame(x = plots[[4]]$x_rel, y = plots[[4]]$y_rel, density = 1)
      rel_max$type <- strType
    } else {
      rel_max <- data.frame(x = 0, y = 0, density = 0)
      rel_max$type <- strType
    }
    
  }
  print(rel_max)
  return(rel_max)
}
```

#### Пример использования
```{r data11, warning = FALSE, message = FALSE}
strType <- "DL"
playerTypeGraphDraw(strType)
```

##### Можно автоматически в цикле
```
roleTypes <- dbGetQuery(con, "SELECT position, COUNT(DISTINCT(playId)) as popularity FROM allWeeks
                                GROUP BY position ORDER BY popularity DESC")
for (i in 1:(nrow(roleTypes))) {
  strType <- roleTypes[i,1]
  playerTypeGraphDraw(strType)
}
```



### Лучшее расположение защиты по ролям защитников и тактикам нападения
  Ниже представлены функции, которые отображают heatmap, ключевые точки, возвращает ключевые точки в виде dataframe для роли защитника и тактики нападения противника. Предусмотрен случай малого количество данных о хорошем отыгрыше, ведь не все тактики и роли популярны. Предусмотрен тихий режим работы функции (silent = 1), при котором не отображается heatmap.
  На вход фунции подается только тип роли игрока и тип тактики противника, возвращается dataframe с ключевыми точками.
```{r data14}
# Функция выборки общей информации  (вспомогательная)
printPlayersTypeTactics <- function(strType, strAType){
  i_def_pos <- dbGetQuery(con, paste0("SELECT fS.epa, abs(w.x - x_b) as x_rel, (w.y - y_b) as y_rel, w.displayName, w.playId,
  w.gameId, w.team, fS.success, w.position FROM football_inSnap1 as fS
  JOIN allWeeks as w ON fS.gameId = w.gameId AND fS.playId = w.playId
  WHERE w.event = 'ball_snap' AND w.team NOT IN(fS.possessionTeam, 'football')
  AND w.position = '", strType, "'", "AND fS.offenseFormation = '", strAType, "'"))
  if (strType == ""){
    strType = "NO"
  }
  if (strAType == ""){
    strAType = "NO"
  }
  
  plots <- relGraphs(i_def_pos, paste0(strAType, "_", strType, "_def_posBest"),
                     paste0(strAType, "_", strType, "_def_posWin"), paste0(strAType, "_", strType, "_def_posBestWin"))
  return(plots)
}

# Функция рисования heatmap и определения ключевых точек
### Возвращает или df с полями x y type density. Если пусто то density = 0, если 1 строка, то density = 1, иначе density рассчитывается из данных.
playerTypeTacticsGraphDraw <- function(strType, strAType, k1 = 75, k2 = 90, ck = 5, silent = 0){
  plots <- printPlayersTypeTactics(strType, strAType)
  if (strType == ""){
    strType = "NO"
  }
  if (strAType == ""){
    strAType = "NO"
  }
  
  nrowsdf <- nrow(plots[[4]])
  if(nrowsdf > 1){
    rel_max <- extractMultiMaxDensityXYrelCLUST(plots[[4]], k1, k2, ck)
    if (silent == 0){
      densPlot <- plots[[3]]
      for (i in 1:(nrow(rel_max))) {
        densPlot <- densPlot + geom_vline(xintercept = rel_max$x[i], colour = i) + 
        geom_hline(yintercept = rel_max$y[i], colour = i)
      }
      densPlot <- densPlot + geom_point(data = rel_max, mapping = aes(x,y), color = "red", size = 5) +
            labs(title = paste0(strType,"_", strAType, " best defence" ))
    
      print(densPlot)# + #geom_vline(xintercept = rel_max$x) + geom_hline(yintercept = rel_max$y)
    }
  } else {
    if(nrowsdf == 1){
      rel_max <- data.frame(x = plots[[4]]$x_rel, y = plots[[4]]$y_rel, density = 1)
    } else {
      rel_max <- data.frame(x = 0, y = 0, density = 0)
    }
  
  }
  rel_max$type <- strType
  rel_max$Atype <- strAType
  print(rel_max)
  return(rel_max)
}
```

#### Пример использования
```{r data144, warning = FALSE}
strAType <- "SHOTGUN"
strType <- "DB"
bestposs <- playerTypeTacticsGraphDraw(strType, strAType)
```

##### Можно автоматически
```
attackTypes <- dbGetQuery(con, "SELECT offenseFormation, COUNT(DISTINCT(playId)) as popularity FROM plays
                                GROUP BY offenseFormation ORDER BY popularity DESC")
                                
for (i in 1:(nrow(attackTypes))) {
  strAType <- attackTypes[i,1]
  for (j in 1:(nrow(roleTypes))) {
    strType <- roleTypes[j,1]
    rel_max <- playerTypeTacticsGraphDraw(strType, strAType)
    print(rel_max)
    #rbind
    #write.csv()
  }
}

#Или
strAType <- "I_FORM"
for (j in 1:(nrow(roleTypes))) {
  strType <- roleTypes[j,1]
  playerTypeGraph <- playerTypeTacticsGraphDraw(strType, strAType)
  Idata <- rbind(Idata, playerTypeGraph)
  print(playerTypeGraph)
}
```




### Лучшие расположения для атаки
  Несмотря на то, что наша задача - определить лучшую защиту, был сделан функционал и для расположения игроков атаки.
```{r data145}
###ATTACK
printPlayersTypeTacticsAttack <- function(strType, strAType){
   i_def_pos <- dbGetQuery(con, paste0("SELECT fS.epa, -abs(w.x - x_b) as x_rel, (w.y - y_b) as y_rel, w.displayName, w.playId,
  w.gameId, w.team, fS.success, w.position FROM football_inSnap1 as fS
  JOIN allWeeks as w ON fS.gameId = w.gameId AND fS.playId = w.playId
  WHERE w.event = 'ball_snap' AND w.team = fS.possessionTeam
  AND w.position = '", strType, "'", "AND fS.offenseFormation = '", strAType, "'"))
 if (strType == ""){
   strType = "NO"
 }
 if (strAType == ""){
   strAType = "NO"
 }
 
 plots <- relGraphsAttack(i_def_pos, paste0(strAType, "_", strType, "_def_posBest"),
                          paste0(strAType, "_", strType, "_def_posWin"),
                          paste0(strAType, "_", strType, "_def_posBestWin"))
 return(plots)
}

# Функция рисования heatmap и определения ключевых точек
### Возвращает или df с полями x y type density. Если пусто то density = 0, если 1 строка, то density = 1
# ATTACK
playerTypeTacticsGraphDrawAttack <- function(strType, strAType, k1 = 75, k2 = 90, ck = 5, silent = 0){
 playerTypeTacticsGraph <- printPlayersTypeTacticsAttack(strType, strAType)
 if (strType == ""){
   strType = "NO"
 }
 if (strAType == ""){
   strAType = "NO"
 }
 
 nrowsdf <- nrow(playerTypeTacticsGraph[[4]])
 if(nrowsdf > 1){
   rel_max <- extractMultiMaxDensityXYrelCLUST(playerTypeTacticsGraph[[4]], k1, k2, ck)
   if (silent == 0){
     densPlot <- playerTypeTacticsGraph[[3]]
     for (i in 1:(nrow(rel_max))) {
       densPlot <- densPlot + geom_vline(xintercept = rel_max$x[i], colour = i) + 
         geom_hline(yintercept = rel_max$y[i], colour = i)
     }
     densPlot <- densPlot + geom_point(data = rel_max, mapping = aes(x,y), color = "red", size = 5)
     
     print(densPlot)
   }
 } else {
   if(nrowsdf == 1){
     rel_max <- data.frame(x = plots[[4]]$x_rel, y = plots[[4]]$y_rel, density = 1)
   } else {
     rel_max <- data.frame(x = 0, y = 0, density = 0)
   }
   
 }
 rel_max$type <- strType
 rel_max$Atype <- strAType
 print(rel_max)
 return(rel_max)
}
```

#### Пример использования
```{r data146, warning = FALSE}
strAType <- "SHOTGUN"
strType <- "WR"
bestpossA <-playerTypeTacticsGraphDrawAttack(strType, strAType)
```

##### Можно автоматически
```
for (i in 1:(nrow(attackTypes))) {
  strAType <- attackTypes[i,1]
  for (j in 1:(nrow(roleTypes))) {
    strType <- roleTypes[j,1]
    playerTypeTacticsGraphDrawAttack(strType, strAType)
  }
}


roleTypes <- dbGetQuery(con, "SELECT w.position, COUNT(DISTINCT(w.nflid)) as popularity FROM allWeeks as w
                              JOIN football_inSnap1 as fS ON fS.gameId = w.gameId AND fS.playId = w.playId
                              WHERE w.team = fS.possessionTeam
                              GROUP BY position ORDER BY popularity DESC")
roleTypes
Idata <- data.frame(x=double(),
                    y=double(),
                    density=double(),
                    type=character(),
                    Atype=character()) 
strAType <- "I_FORM"
  for (j in 1:(nrow(roleTypes))) {
    strType <- roleTypes[j,1]
    playerTypeGraphAttack <- playerTypeTacticsGraphDrawAttack(strType, strAType)
    
    Idata <- rbind(Idata, subset(playerTypeGraphAttack, select = x:Atype))
  }
write.csv(Idata, "IAttack.csv")
```


### Лучшие наборы ролей для защиты
  Для определения лучшей тактики защиты недостаточно выявления расположения по ролям игроков. Важно определить лучшую компановку для команды защиты.
```{r pesonnel, message=FALSE, warning=FALSE}
library(plyr)
library(dplyr)
def_stat <- read.csv('data/plays_split.csv', header = TRUE, sep=',')
def_stat <- subset(def_stat, offenseFormation != '')
def_stat <- subset(def_stat, typeDropback != '')
def_stat$counts <- 1
def_stat$yardFromDefTouch <- 0
def_stat$yardFromDefTouch <- def_stat$yardlineNumber
def_stat$yardFromDefTouch[def_stat$possessionTeam == def_stat$yardlineSide] <- (100 - def_stat$yardlineNumber)
def_stat$success <- 0
def_stat$success[def_stat$playResult >= def_stat$yardsToGo] <- 1
def_stat$yard_zone <- 1
def_stat$yard_zone[def_stat$yardFromDefTouch<80] <- 2
def_stat$yard_zone[def_stat$yardFromDefTouch<40] <- 3
def_stat$yard_zone[def_stat$yardFromDefTouch<20] <- 4

groupColumns = c("offenseFormation","DL_def", "LB_def", "DB_def", "yard_zone","success")
dataCol = c("counts")
res <- ddply(def_stat, groupColumns, function(x) colSums(x[dataCol]))
single_grp_form <- aggregate(res$counts, by=list(offenseFormation=res$offenseFormation), FUN=sum)
all_grp <- aggregate(res$counts, by=list(offenseFormation=res$offenseFormation, 
                                         DL_def=res$DL_def, DB_def=res$DB_def, 
                                         DB_def=res$DB_def, yard_zone = res$yard_zone),  FUN=sum)
res <- res %>% rowwise %>% do({
  result = as_data_frame(.)
  
  result$countsOfFormation = single_grp_form[single_grp_form$offenseFormation == result$offenseFormation, 2]
  
  result$totalAll = all_grp[all_grp$offenseFormation == result$offenseFormation & 
                              all_grp$DL_def == result$DL_def &
                              all_grp$DB_def == result$DB_def & 
                              all_grp$DB_def == result$DB_def &
                              all_grp$yard_zone == result$yard_zone, 6]
  result
})
res <- res %>%
  rowwise %>%
  do({
    result = as_data_frame(.)
    result$Percentage = round ( (result$counts/(result$totalAll))*100 , 2)
    result
  })

```

#### Использование
```{r pesonnel use}
bestpers <- data.frame(offenseFormation =character(),
                       DL_def=integer(),
                       LB_def =integer(),
                       DB_def=integer(),
                       Percentage=double()) 

attackTypes <- dbGetQuery(con, "SELECT offenseFormation, COUNT(DISTINCT(playId)) as popularity FROM plays
                                GROUP BY offenseFormation ORDER BY popularity DESC")
attackTypes <- attackTypes[attackTypes$offenseFormation != '', ]

for (i in 1:(nrow(attackTypes))) {
  question_ofeenseFormation <- attackTypes[i,1]
  answer <- res[ which(res$offenseFormation==question_ofeenseFormation),]
  answer <- answer[order(answer$success,-answer$Percentage, -answer$counts),]
  answer <- answer[c(1,2,3,4,10)]
  bestper <- head(answer[1:5] , 1)
  bestpers <- rbind(bestpers, bestper)
}
bestpers
write.csv(bestpers, "bestper.csv", row.names = FALSE)
```

## SumUp
  Мы получили функционал для определения лучших расположений игроков защиты в игровой момент в зависимости от роли, типа атаки противника, ярдлинии. Определили лучшую компановку команды защиты от типа атаки противника. Определили лучшее расположение для команды атаки.
  Приведем реальный пример получения необходимых данных.
```{r SUMUP, warning = FALSE}
#Пример использования:


# Заполнение csv позициями
bestposs <- data.frame(x=double(),
                    y=double(),
                    density=double(),
                    type=character(),
                    Atype=character())
bestpos <- playerTypeGraphDraw("LB", k1 = 60)
bestpos$Atype <- "ALL"
bestposs <- rbind(bestposs, bestpos)
bestpos <- playerTypeGraphDraw("DB")
bestpos$Atype <- "ALL"
bestposs <- rbind(bestposs, bestpos)
bestpos <- playerTypeGraphDraw("DL")
bestpos$Atype <- "ALL"
bestposs <- rbind(bestposs, bestpos)
bestpos <- playerTypeTacticsGraphDraw("DL", "SINGLEBACK", k1 = 55, ck = 2)
bestposs <- rbind(bestposs, bestpos)
bestpos <- playerTypeTacticsGraphDraw("DL", "I_FORM")
bestposs <- rbind(bestposs, bestpos)
bestpos <- playerTypeTacticsGraphDraw("DL", "PISTOL")
bestposs <- rbind(bestposs, bestpos)
bestpos <- playerTypeTacticsGraphDraw("DL", "SHOTGUN")
bestposs <- rbind(bestposs, bestpos)
bestpos <- playerTypeTacticsGraphDraw("DL", "JUMBO")
bestposs <- rbind(bestposs, bestpos)
bestpos <- playerTypeTacticsGraphDraw("DL", "WILDCAT")
bestposs <- rbind(bestposs, bestpos)
bestpos <- playerTypeTacticsGraphDraw("DL", "EMPTY", k1 = 50, ck = 3)
bestposs <- rbind(bestposs, bestpos)
write.csv(bestposs, "bestpossDef.csv", row.names = FALSE)


dbDisconnect(con)

```
 Были получены необходимые данные с помощью которых будет произведена отрисовка. 


</p><a href="plot.html">Следующая страница<a>

<p></p>

<a href="Result.html">Предыдущая страница<a>

<p></p>







#### P.S.
  Ниже указаны разработанные, но неиспользованные функции
```{r PS, eval = FALSE}
######################################################## NOT USED BUT READY TO USE #######################################
if(FALSE){
printPlayerTypeGraphAttack <- function(strType){
  i_def_pos <- dbGetQuery(con, paste0("SELECT fS.epa, (w.x - x_b) as x_rel, (w.y - y_b) as y_rel, w.displayName, w.playId,
                                      w.gameId, w.team, fS.success, w.position FROM football_inSnap1 as fS
                                      JOIN allWeeks as w ON fS.gameId = w.gameId AND fS.playId = w.playId
                                      WHERE w.event = 'ball_snap' AND w.team == fS.possessionTeam
                                      AND w.position = '", strType, "'"))
  if (strType == ""){
    strType = "NO"
  }
  plots <- relGraphsAttack(i_def_pos, paste0(strType, "_def_posBest"),
                     paste0(strType, "_def_posWin"), paste0(strType, "_def_posBestWin"))
  #print(plots[[3]])
  return(plots)
}

# Функция рисования heatmap относительно роли (типа) игрока и определения ключевых точек
### Возвращает или df с полями x y type density. Если пусто то density = 0, если 1 строка, то density = 1
playerTypeGraphDrawAttack <- function(strType, k1 = 75, k2 = 90, ck = 5){
  playerTypeGraph <- printPlayerTypeGraphAttack(strType)
  
  if (strType == ""){
    strType = "NO"
  }
  
  nrowsdf <- nrow(playerTypeGraph[[4]])
  if(nrowsdf > 1){
    rel_max <- extractMultiMaxDensityXYrelCLUST(playerTypeGraph[[4]], k1, k2, ck)
    rel_max$type <- strType
    
    densPlot <- playerTypeGraph[[3]]
    for (i in 1:(nrow(rel_max))) {
      densPlot <- densPlot + geom_vline(xintercept = rel_max$x[i], colour = i) + 
        geom_hline(yintercept = rel_max$y[i], colour = i)
    }
    densPlot <- densPlot + geom_point(data = rel_max, mapping = aes(x,y), color = "red", size = 5)
    
    print(densPlot + #geom_vline(xintercept = rel_max$x) + geom_hline(yintercept = rel_max$y) +
            labs(title = paste0(strType," best defence" )))
  } else {
    if(nrowsdf == 1){
      rel_max <- data.frame(x = plots[[4]]$x_rel, y = plots[[4]]$y_rel, density = 1)
      rel_max$type <- strType
    } else {
      rel_max <- data.frame(x = 0, y = 0, density = 0)
      rel_max$type <- strType
    }
    
  }
  return(rel_max)
}


```

