---
title: "Plot Game and BMI Analysis"
output:
  html_document:
    df_print: paged
---
Для данного модуля необходимы внешние библиотеки
Загружаем пакеты: `RPostgres`, `plotly`, `ggplot2`

```{r, message=FALSE, echo=FALSE}
if (!require('memisc'))
{
  install.packages('memisc', dependencies = TRUE)
  library('memisc')
}
if (!require('eeptools'))
{
  install.packages('eeptools', dependencies = TRUE)
  library('eeptools')
}
if (!require('RPostgres'))
{
  install.packages('RPostgres', dependencies = TRUE)
  library('RPostgres')
}
if (!require('plotly'))
{
  install.packages('plotly', dependencies = TRUE)
  library('plotly')
}
if (!require('ggplot2'))
{
  install.packages('ggplot2', dependencies = TRUE)
  library('ggplot2')
}
```

## Data

Мы можем использовать базу данных (в данном модуле PostgreSQL) для выполнения операций выборки данных. Однако это не принципиально - некоторые строки используют обычные `csv` файлы

Подключимся к базе данных, развернутой на `http://localhost`

```{r}
library(DBI)
con <- dbConnect(RPostgres::Postgres(),
                 dbname = 'datascience',
                 host = 'localhost',
                 port = 5432,
                 user = 'postgres',
                 password = 'fred')
```

Получим данные обо всех игровых моментах из таблицы *plays*

```{r}
plays_sql <- dbSendQuery(con, 'select * from plays')
plays_df <- dbFetch(plays_sql)
# plays_df <- as.data.frame(read.csv('nfl-big-data-bowl-2021/plays.csv'))
head(plays_df)
```

Получим координаты всех игроков в игровые моменты первой недели, используя `week1.csv`

```{r}
df_week <- as.data.frame(read.csv('nfl-big-data-bowl-2021/week1.csv'))
head(df_week)
```

## Plotting

Для отрисовки игрового момента используем функцию библиотеки `ggplot2`. Для этого мы берем gameId и playId - определяющие ключи для каждого игрового момента. На основе них получаем координаты во всех кадрах для игроков. Отсортировав покадровую расстановку игроков мы можем выполнить отрисовку каждой точки.

```{r}
plot_play_moment <- function(gameId, playId) {
  slice_df <- df_week[df_week$gameId==gameId,]
  slice_df <- slice_df[slice_df$playId == playId,]
  slice_df <-slice_df[order(slice_df$frameId, slice_df$nflId),]
  play_moment <- plays_df[plays_df$gameId==gameId & plays_df$playId == playId,]
  
  cat(play_moment$playDescription)
  
  plt <- ggplot(slice_df, aes(frame = frameId)) + 
    annotate("rect", xmin = 0, xmax = 10, ymin = 0, ymax = 53,fill='red', alpha=.2) + 
    annotate("rect", xmin = 110, xmax = 120, ymin = 0, ymax = 53,fill='red', alpha=.2) + 
    annotate("rect", xmin = 10, xmax = 110, ymin = 0, ymax = 53,fill='green', alpha=.2) + 
    xlim(0, 120) + ylim(-10, 60) + 
    geom_vline(xintercept = seq(0, 120, 10)) + 
    geom_vline(xintercept = play_moment$absoluteYardlineNumber, colour='red') +
    geom_hline(yintercept = seq(0, 53, 53)) + 
    geom_point(mapping=aes(x, y,colour=team), size=3) + 
    geom_text(mapping=aes(x, y, label = position), size=2.5) +
    labs(x = "X",
       y = "Y",
       colour="Team") +
    scale_color_manual(values=c("#6495ED", "#32CD32", "#F08080"))
  
  ggplotly(plt) %>%
  layout(title = list(text = paste0(paste("NFL 2018 - ", gameId, play_moment$quarter, '-', play_moment$down),
                                    '<br>',
                                    '<sup>',
                                    play_moment$playDescription,
                                    '</sup>')), margin=margin(b=1))
  }
```



Просматривая моменты, захотелось отыскать эти кадры в реальных трансляциях. Вот некотрые интересные моменты сопоставленные с видео на серверах YouTube

- gameId=2018090600, playId=2474 - https://youtu.be/0fLqHxm90mM?t=286

- gameId=2018092400, playId=539 - https://youtu.be/U046WMQ9Ie8?t=80

- gameId=2018090600, playId=344 - https://youtu.be/0fLqHxm90mM?t=74

```{r}
plot_play_moment(2018090600, 344)
```



2018090600,2474 - https://youtu.be/0fLqHxm90mM?t=286

```{r}
plot_play_moment(2018090600,2474)
```

Такая отрисовка во многом проще для восприятия и позволяет нам лучше понять игровой момент. А покадровое перемещение игроков может прояснить некоторые спорные моменты. Такое представление удобно будет использовать для разрешения спорных ситуаций.

## BMI-analisys

BMI - это показатель массы человека (на русском звучит, как индекс массы тела). Это весьма простой параметр который неплохо может оценить весовое соотношение человека.

Для начала получим данные об игроках

```{r}
# players_df <- as.data.frame(read.csv('nfl-big-data-bowl-2021/fix.fix.players.csv'))
players_sql <- dbSendQuery(con, 'select * from players')
players_df <- dbFetch(players_sql)
players_df$birthDate <- as.Date(players_df$birthDate)
head(players_df)
```

В среднем BMI можно разделить на несколько категорий:

Недобор = <18.5
Нормальный вес= 18.5–24.9 
Сверх нормы = 25–29.9 
Ожирение = 30 или больше

Чтобы подсчитать индекс массы тела используем формулу для фунтов:

$(weight / height^2) * 703$

```{r}
players_df$bmi <- (players_df$weight / (players_df$height)^2) * 703
```

Разобьем на три категории команд:

- Атака
- Защита
- Специальные игроки

Расшифровка игроков

'CB', : CornerBack
'SS', : Strong Safety
'MLB', : Middle LineBacker
'OLB', : Outer LineBacker
'FS', : Free Safety
'WR', : Wide Receiver
'QB', : Quater Back
'TE', : Tight End
'RB', : Running Back
'DE', : Defensive End
'LB', : LineBacker
'FB', : FullBack
'ILB', : Inside LineBacker
'DB', : Defensive Back
'S', : Safety
'HB', : HalfBack
'NT', : Nose Tackle
'P', : Punter
'LS', : LongSnaper
'K', : Kicker
'DT' : Defense Tackle

```{r}
offence_df <- subset(players_df, (players_df$position %in% c('QB','WR','RB','FB', 'TE', 'NT', 'HB')))
special_team <- subset(players_df, (players_df$position %in% c('K', 'P', 'LS')))
defence_df <- subset(players_df, !(players_df$position %in% c('K', 'P', 'LS', 'QB','WR','RB','FB', 'TE', 'NT', 'HB')))
```

### Команда защиты

Мы видим, что основная часть команды защиты находится около группы с BMI выше нормы. Самые крупные игроки это DE и DT

```{r}
plt <- ggplot(data=defence_df, aes(as.factor(position), bmi)) +
  geom_point(aes(color=factor(position)), position='jitter', alpha=0.2) +
  geom_boxplot(aes(group=factor(position)), alpha = 0.1, outlier.size = -Inf) +
  geom_hline(yintercept = seq(25,30,5), colour='red')
plot(plt + labs(title = 'BMI by position (Defence)', x = 'Position', y = 'BMI', color = 'Position'))
```

### Команда атаки

Среди атакующих выделяются игроки NT. Остальные находятся на границе в 30 BMI. Самыми легкими оказались WR - они должны быть быстрыми и ловкими, чтобы суметь поймать мяч и пройти дальше за линию защиты.

```{r}
plt2 <- ggplot(data=offence_df, aes(as.factor(position), bmi)) +
  geom_point(aes(color=factor(position)), position='jitter', alpha=0.2) +
  geom_boxplot(aes(group=factor(position)), alpha = 0.1, outlier.size = -Inf) + 
  geom_hline(yintercept = seq(25,30,5), colour='red')
plot(plt2 + labs(title = 'BMI by position (Offence)', x = 'Position', y = 'BMI', color = 'Position'))
```

И наконец специальные игроки - это те, кто участвуют ударах по воротам или как LS занимается броском мяча квотербэку.

Здесь видим, что снаппер (LS) самый тяжелый, а кикер и пунтер находятся даже в пределах нормы.

```{r}
plt3 <- ggplot(data=special_team, aes(as.factor(position), bmi)) +
  geom_point(aes(color=factor(position)), position='jitter', alpha=0.2) +
  geom_boxplot(aes(group=factor(position)), alpha = 0.1, outlier.size = -Inf) + 
  geom_hline(yintercept = seq(25,30,5), colour='red')
plot(plt3 + labs(title = 'BMI by position (Special team)', x = 'Position', y = 'BMI', color = 'Position'))
```

Таким образом получается что каждая категория игроков имеет схожие биологические параметры. А что более значимо, игроки которые стоят против друг друга (например, DT и NT) так же имеют сходные параметры. Это означает, что тренеры команд специально подбирают игроков в соответствии с формацией противника.
